臺灣彰化地方法院刑事判決　　　　　　　94年度訴字第2050號
公　訴　人　臺灣彰化地方法院檢察署檢察官
被　　　告　甲○○
上列被告因違反毒品危害防制條例案件，經檢察官提起公訴（94
年度毒偵字第5454號），本院合議庭裁定由受命法官獨任進行簡
式審判程序，茲判決如下：
    主  文
甲○○連續施用第一級毒品，累犯，處有期徒刑壹拾月，扣案之
注射針筒壹支沒收。
    事  實
一、甲○○曾於民國91年間因違反廢棄物清理法案件，經本院以
    92年度訴字第29號刑事判決判處有期徒刑8 月確定，並於93
    年3 月2 日縮刑期滿執行完畢。其前於92年間因施用毒品案
    件，經本院以92年度毒聲字第760 號裁定送勒戒處所觀察、
    勒戒後，認無繼續施用毒品之傾向，於92年7 月22日觀察勒
    戒執行完畢釋放，經臺灣彰化地方法院檢察署檢察官於92年
    7 月31日以92年度毒偵字第760 號為不起訴處分確定。詎其
    不知悔改，明知海洛因業經公告為毒品危害防制條例第2 條
    第2 項所列管之第1 級毒品，不得非法持有、施用，復基於
    施用第1 級毒品海洛因之概括犯意，於前揭觀察勒戒執行完
    畢釋放後5 年內，自94年9 月中旬某日起迄同年9 月20日晚
    上約6 、7 時許止，在其位於彰化縣田中鎮○○路○ 段286
    巷50號住處內，將海洛因摻水以注射針筒注入體內之方式，
    平均約每2 、3 日施用1 次，連續施用第1 級毒品海洛因多
    次。嗣經警方於94年9 月21日上午9 時30分，在彰化縣田中
    鎮○○路與太平路口處臨檢查獲，並扣得其所有供施用第1
    級毒品海洛因所用之注射針筒1 支，且於94年9 月21日上午
    11時55分採尿送驗後，始知上情。
二、案經彰化縣警察局北斗分局報請臺灣彰化地方法院檢察署檢
    察官偵查起訴。
    理  由
一、本案被告甲○○所犯係死刑、無期徒刑、最輕本刑為3 年以
    上有期徒刑以外之罪，其於準備程序就前揭被訴事實為有罪
    之陳述，經受命法官告知簡式審判程序之旨，並聽取其與公
    訴人之意見後，本院認無不得或不宜改依簡式審判程序進行
    之處，爰依刑事訴訟法第273 條之1 第1 項、第284 條之1
    ，裁定本案由受命法官獨任進行簡式審判程序，合先敘明。
二、訊據被告對其於上揭時、地連續施用第1 級毒品海洛因之事
    實，於本院審理時（參見本院94年11月24日審判筆錄）坦承
    不諱，此有現場及扣案物品照片4 張（參見偵查卷宗第22、
    23頁）附卷可參，並有注射針筒1 支扣案可佐，該注射針筒
    係被告所有供施用第1 級毒品海洛因所用等情，業經被告於
    本院審理中陳述明確。另查：
  (一)被告係於94年9 月21日上午11時55分，經臺灣彰化地方法院
    檢察署委託警方採集被告尿液送驗結果，呈嗎啡陽性反應，
    此有彰化縣政府衛生局94年10月3 日煙檢字第944254號煙毒
    尿液檢驗成績書及尿液代碼與真實姓名對照表各1 紙（參見
    偵查卷宗第20頁、第21頁）附卷可稽，足見被告確有施用第
    1 級毒品海洛因之事實。
  (二)按海洛因施用入人體後水解還原成嗎啡，再循嗎啡之代謝方
    式排出體外，業據行政院衛生署藥物食品檢驗局73藥檢壹字
    第030221號函說明綦詳，且依醫學臨床實驗及根據英國藥學
    會出版ＩｓｏｌａｔｉｏｎａｎｄＩｎｄｅｎｔｉｆｉｃａ
    ｔｉｏｎｏｆＤｒｕｇｓ乙書第293 頁載明：海洛因經注射
    入人體後，在體內迅速水解成６ＭｏｎｏａｃｅｔｙＩｍｏ
    ｒｐｈｉｎｅ，再緩緩繼續水解成嗎啡，然後再循嗎啡之代
    謝方式排出，同書第431 至432 頁並載有：嗎啡經注射入人
    體後，約50% 以上於8 小時內自尿中排出，至24小時排出約
    90% ，但48小時後仍有微量可檢出等語。是依上開說明，佐
    以被告前揭尿液檢驗報告及濫用藥物之成癮性，被告自白於
    前揭時間，有連續施用第1 級毒品海洛因多次等語，核與前
    揭事證相符，應堪採信。
  (三)另犯毒品危害防制條例第10條施用第2 級毒品之罪者，檢察
    官應先將被告送勒戒處所觀察、勒戒，經觀察、勒戒後，認
    無繼續施用毒品傾向者，應由檢察官為不起訴之處分，且經
    觀察、勒戒執行完畢釋放後，5 年內再犯第10條之罪，檢察
    官應依一般刑事訴訟程序予以起訴論罪科刑，此觀諸毒品危
    害防制條例第20條第1 項、第2 項、第23條第2 項前段規定
    自明。經查，被告前於92年間因施用毒品案件，經本院以92
    年度毒聲字第760 號裁定送勒戒處所觀察、勒戒後，認無繼
    續施用毒品之傾向，於92年7 月22日觀察勒戒執行完畢釋放
    ，經臺灣彰化地方法院檢察署檢察官於92年7 月31日以92年
    度毒偵字第760 號為不起訴處分確定等情之事實，此有臺灣
    高等法院被告全國前案紀錄表、臺灣彰化地方法院檢察署刑
    案資料查註紀錄表各1 紙附卷可參。被告前既曾因施用毒品
    案件，經觀察勒戒後，復因施用毒品，其於前開觀察勒戒執
    行完畢釋放後5 年內，再犯本案施用毒品罪，依毒品危害防
    制條例第23條第2 項之規定，屬應依法論罪科刑之行為，依
    前開說明，本案被告上開所為，係於92年7 月22日觀察勒戒
    執行完畢釋放後5 年內，再犯毒品危害防制條例第10條第1
    項施用第1 級毒品罪，本案事證明確，被告上開犯行洵堪認
    定。
三、按海洛因為毒品危害防制條例第2 條第2 項第1 款所明定之
    第1 級毒品。核被告所為，係犯同條例第10條第1 項之施用
    第1 級毒品罪。被告持有第1 級毒品進而施用，持有之低度
    行為為施用之高度行為所吸收，不另論持有毒品之罪。其先
    、後多次施用第1 級毒品海洛因，時間緊接，犯罪構成要件
    相同，顯係基於概括犯意為之，依刑法第56條之規定，論以
    一罪，並加重其刑。又起訴書雖記載被告連續自94年9 月間
    某日起至同年10月中旬某日止連續施用第1 級毒品海洛因犯
    行，然業經公訴人於本院審理中更正起訴事實為被告自94年
    9 月中旬某日起迄同年9 月20日晚上約6 、7 時許止，連續
    施用第1 級毒品海洛因犯行，附此敘明。另查，被告曾於91
    年間因違反廢棄物清理法案件，經本院以92年度訴字第29號
    刑事判決判處有期徒刑8 月確定，並於93年3 月2 日縮刑期
    滿執行完畢等情，此有臺灣高等法院被告全國前案紀錄表、
    臺灣彰化地方法院檢察署刑案資料查註紀錄表各1 份存卷可
    考，其於5 年內再犯本案有期徒刑以上之罪，為累犯，應依
    刑法第47條之規定加重其刑，並依法遞加之。爰審酌被告前
    因施用毒品案件，經觀察勒戒執行完畢釋放後，仍未能徹底
    戒絕毒品，復犯本案施用毒品罪，且每約2 、3 日施用毒品
    1 次，顯見其無戒毒悔改之意，惟念其施用毒品乃自戕一己
    之身體健康，尚未對他人造成危害，且犯後已坦承犯行，態
    度良好等一切情狀，量處如主文所示之刑。
四、至扣案之注射針筒1 支係被告所有，且供施用第1 級毒品海
    洛因所用之物，業經被告供明在卷，業如前述，爰依刑法第
    38條第1 項第2 款之規定，併予宣告沒收，附此敘明。
據上論斷，應依刑事訴訟法第273 條之1 第1 項、第299 條第1
項前段，毒品危害防制條例第10條第1 項，刑法第11條前段、第
56條第47條、第38條第1 項第2 款，判決如主文。
本案經檢察官姚玎霖到庭執行職務。
中　　華　　民　　國　　94　　年　　11　　月　　25　　日
                  刑事第一庭    法　官  唐中興
以上正本證明與原本無異。
如不服本判決，應於判決送達後10日內，向本院提出上訴狀 (須
附繕本)。
中　　華　　民　　國　　94　　年　　11　　月　　25　　日
                                書記官  施惠卿
附錄本案判決論罪科刑法條：
毒品危害防制條例第10條
施用第1級毒品者，處6月以上5年以下有期徒刑。
施用第2級毒品者，處3年以下有期徒刑。
